【裁判字號】    98,簡上,781
【裁判日期】    981014
【裁判案由】    詐欺
【裁判全文】
臺灣桃園地方法院刑事判決             98年度簡上字第781號
上  訴  人
即  被  告  甲○○
上列上訴人即被告因詐欺案件，不服本院刑事庭中華民國98年7
月20日98年度壢簡字第1801號第一審刑事簡易判決（檢察官聲請
簡易判決處刑案號：臺灣桃園地方法院檢察署98年度偵字第1055
1號），提起上訴，本院管轄之第二審合議庭判決如下：
    主  文
上訴駁回。
    事  實
一、甲○○前於民國94年間，因違反毒品危害防制條例案件，經
    本院於94年9月6日以94年度壢簡字第1167號判處有期徒刑6
    月確定，於95年3月21日執行完畢。詎仍不知悔改，其明知
    申請帳戶使用係輕而易舉之事，一般人無故取得他人金融帳
    戶使用之行徑常與財產犯罪之需要密切相關，而可預見該名
    不自行申辦帳戶之人，可能係遂行不法所有意圖用以詐騙等
    不法財產犯罪行為，又對於提供帳戶予他人使用雖無必然引
    發他人萌生犯罪之確信，但仍以縱若有人持以犯罪亦不違反
    其本意，而基於幫助他人詐欺取財之犯意，於民國95年6月
    16 日前某日，在臺灣地區某不詳地點，將其所有於94年11
    月11日申辦之玉山銀行股份有限公司（下稱玉山銀行）南崁
    分行帳號0000000000000000000號存款帳戶之存摺、提款卡
    及密碼，以不詳代價，交與某真實姓名年籍不詳之成年人使
    用。嗣該成年人取得前開帳戶後，即與其所屬詐欺集團成年
    成員，共同基於意圖為自己不法所有之詐欺犯意聯絡，於95
    年6月16日上午10時5分許，詐欺集團推由某真實姓名年籍不
    詳之成年男子，去電向乙○○佯稱為其友人，需要周轉現金
    新臺幣（下同）5萬元，經乙○○確認非其友人後，並未因
    此陷於錯誤，惟為確認所指示操作方式係將款項轉出之詐騙
    手法，仍於95年6月16日下午1時30分許，在某華南銀行自動
    櫃員機匯入1元至甲○○上開玉山銀行帳戶，致該詐騙行為
    不遂。其後乙○○復報警處理，而查悉上情。
    理  由
壹、證據能力部分
一、按被告以外之人於審判外之陳述，雖不符前四條之規定，而
    經當事人於審判程序同意作為證據，法院審酌該言詞陳述或
    書面陳述作成時之情況，認為適當者，亦得為證據，刑事訴
    訟法第159條之5第1項復有明定，本案證人即被害人乙○○
    於警詢所為之陳述固屬被告以外之人於審判外之陳述，惟檢
    察官及被告於本院審理時悉表明同意援用該項證據方法，本
    院審酌並無證據顯示上開警詢之取證過程存何不法、不當或
    應詢時各該證人之心理有遭致外力強制、壓抑之情事，因之
    ，以之充為證據核屬適當，依前揭法條規定，證人乙○○於
    警詢所為之陳述自有證據能力。
二、另本案認定事實所引用之卷內所有文書證據，檢察官及被告
    並未主張排除前開書證之證據能力，且迄於本院言詞辯論終
    結前均未表示異議，本院審酌前開書證並無證據證明係公務
    員違背法定程序所取得，亦無刑事訴訟法第159條之4之顯有
    不可信之情況與不得作為證據之情形，本案認定事實所引用
    之卷內所有文書證據，亦均認為有證據能力。
貳、實體方面
一、訊據上訴人即被告甲○○（下稱被告）矢口否認有何幫助詐
    欺犯行，辯稱：我是因為存款簿遺失，那時候是上班時間我
    有去客服掛失云云。經查：
(一)、被告於94年11月11日向玉山行南崁分行申辦帳號0000000000
    000000000存款帳戶之事實，業據被告於警詢、偵查及本院
    審理中坦認不諱，並有玉山銀行南崁分行98年4月10日玉山
    南崁字第0980407001號號函檢附之甲○○開戶基本資料、存
    戶交易明細表等件（見偵字第10551號卷第17至20頁），是
    該帳戶確為被告所申設一節，至屬灼然。又證人乙○○匯款
    經過，業據其於警詢陳述甚詳（見偵卷第21、22頁），並有
    證人乙○○之華南銀行自動櫃員機交易明細單1份（見偵卷
    第26頁）在卷可稽，是證人乙○○為上開真實姓名、年籍不
    詳之成年男子施用詐術而未因此遭騙，反故意將1元匯入被
    告上開玉山銀行帳戶內等情，亦堪認定。
(二)、被告雖以上情置辯。然查，前揭帳戶被告既自承當初會將密
    碼寫在便利貼紙並貼在印章上面，係俾便男友（或老公）知
    悉提款卡密碼以方便使用，惟其男友（或老公）使用後，早
    於94年底交還提款卡及印章，則書寫在便利貼紙上之提款卡
    密碼自無黏貼在印章上之必要，況經本院依職權訊問被告之
    提款卡密碼為何，其可不加思索地回答為「552368」，亦足
    印證，但該便利貼紙於被告之男友（或老公）交還後卻仍一
    直黏貼在其之印章上面不曾撕離，且一併將前揭存摺連同提
    款卡、印章置於車內公文袋攜帶，顯與常情有違。又衡諸常
    情，被告於該帳戶之存摺、提款卡、印章遭竊後，應立即向
    職司偵查犯罪權限之警察機關報案，提供可用線索，俾以立
    刻追查竊盜犯嫌，避免自身因金融機構帳戶之存摺、提款卡
    、印章遭竊而受有財產損失或遭他人用以供犯罪使用。詎被
    告於上開帳戶之存摺、金融卡、印章遭竊後，不僅未向警方
    報案追查犯嫌，且於95年6月13日向玉山銀行南崁分行辦理
    掛失，亦僅就存摺、印鑑辦理掛失，並無任何辦理提款卡掛
    失之紀錄，此有玉山銀行南崁分行98年9月29日玉山南崁字
    第0980901002號函附卷可稽（見本院簡上字第30之1頁），
    如依被告所辯該帳戶等資料係遺失而非伊交付詐欺集團成員
    ，則詐欺集團使用被告之帳戶作為詐財匯款之工具時，將時
    時處於該帳戶被申報掛失止付之風險中，隨時有可能因被害
    人發現帳戶提款卡遺失而辦理掛失止付，使詐騙集團無法順
    利提取被害人所匯之款項，是被告並未辦理提款卡掛失之目
    的，無非係供詐欺集團使用，為免功虧一簣，故辦理存摺、
    印鑑之掛失，僅圖製造遺失此一假象矣。從而，被告辯稱其
    所有之存簿、提款卡、印章等物均係遺失一節，迥難採信；
    再者，上開帳戶於95年6月13日掛失存摺、印鑑之後，仍有
    存、提、轉帳之交易往來紀錄，縱被告縱為此掛失存摺、印
    鑑之舉，亦難遽認其必無供他人使用之行為。況，每一金融
    卡都設置有專用密碼，除非設定之人告知，否則他人不易得
    知。又各個銀行、郵局帳戶之提款卡有其特定之密碼，必知
    悉該特定之密碼始得以提款卡自該帳戶內提領款項，按現今
    銀行金融交易倚重自動櫃員機運作甚深，而使用此等服務時
    ，除需持有提款卡、存摺等物外，尚須輸入申辦帳戶者設定
    之密碼，始能利用自動櫃員機而使用該帳戶或自帳戶內提領
    款項。易言之，雖取得帳戶之提款卡，然未併同知悉提款卡
    密碼者，仍無法使用該帳戶或自該帳戶領取款項，此乃眾所
    周知之事。是若非被告自行交付前開帳戶之提款卡、存摺等
    物，並告知提款卡之密碼等資訊，衡情，單純持有提款卡之
    人，欲隨機輸入號碼能與正確之密碼相符而領取款項之機會
    ，機率實在微乎其微。職是，本案帳戶等金融資料應係被告
    交付與詐欺集團使用一節，情極明灼。
(三)、按金融存款帳戶，事關存戶個人財產權益之保障，與存戶之
    提款卡及密碼結合，其專屬性、私密性更形提高，除非本人
    或與本人具密切之關係者，難認有何理由可自由流通使用該
    存簿、提款卡及密碼，一般人亦均有應妥為保管帳戶存簿、
    提款卡及密碼，以防止被他人冒用之認識，縱有特殊情況偶
    有將上開物品交付他人之需，亦必深入瞭解其用途後再行提
    供以使用，恆係吾人日常生活經驗與事理；且金融帳戶為個
    人理財之工具，申請開設金融帳戶並無任何特殊之限制，一
    般民眾皆可以存入最低開戶金額之方式申請開戶，一個人可
    以在不同之金融機構申請多數之存款帳戶使用，並無何困難
    ，此乃眾所週知之事實。且依一般人之社會生活經驗，若見
    有非親非故之人不以自己名義申請開戶，反而以出價蒐購或
    借用之方式向他人蒐集金融機構帳戶供己使用，衡情當能預
    見蒐集金融帳戶者，係將所蒐集之帳戶用於從事財產犯罪。
    況觀諸現今社會上，詐騙者以蒐集之人頭帳戶，作為詐欺之
    轉帳帳戶，業經報章媒體時有批露，因此交付該帳戶之存簿
    、提款卡及密碼與非親非故之人，受讓人將持以從事財產犯
    罪，已屬一般智識經驗之人所能知悉或預見。被告對於向其
    蒐集本案帳戶資料之人，將持以作為詐欺取財犯罪之不法使
    用，亦顯然有所預見，其無正當理由，竟輕率將上開帳戶之
    存簿、提款卡及提款卡密碼等帳戶資料提供與身分上不具密
    切關係之人，對於該持用其帳戶資料之人果真用以作為詐欺
    取財之轉帳工具，顯然亦不違背被告之本意。是以，本案雖
    查無積極證據證明被告與該蒐集其帳戶之人有何共同實施詐
    欺犯行之手段施用或犯意聯絡，惟被告對於金融帳戶交付他
    人使用，可能遭持以從事詐欺取財犯罪之用，有所預見，且
    果真被利用作為詐欺取財之轉帳帳戶，又不違背被告之本意
    ，足認被告有以提供帳戶與他人，幫助他人犯詐欺取財罪之
    未必故意，被告自應負幫助他人為詐欺取財之刑責甚明。
 (四) 稽上所述，本案事證明確，被告犯行洵堪認定，應予依法論
    罪科刑。
二、新舊法比較：
(一)、查被告行為後，刑法及刑法施行法部分條文業經修正公布，
    並均於95年7月1日施行。修正後刑法第2條第1項之規定，係
    規範行為後法律變更所生新舊法律比較適用之準據法，於修
    正後刑法施行後，應適用修正後刑法第2條第1項規定之「從
    舊從輕」之原則為比較；修正後刑法第2條第2項，則為同條
    第1項之特別規定，於修正後刑法施行後，關於非拘束人身
    自由之保安處分，應依修正後刑法第2條第2項之規定，適用
    裁判時之法律。又修正後刑法第35條，乃刑之重輕之法定次
    序與標準，應適用裁判時之修正後刑法第35條之規定。修正
    後刑法第2條第1項係採「從舊從輕」原則，適用最有利於行
    為人之法律。既曰法律，自較刑之範圍為廣；除法律有特別
    規定者（如修正後刑法第2條第2項非拘束人身自由之保安處
    分適用裁判時法，修正後刑法施行法第9條之3規定之情形）
    ，應依其規定；或事關執行之緩刑之宣告，或犯罪在刑法修
    正施行前，自首在刑法施行後之自首部分，或程序之規定（
    程序從新，如刑法第40條沒收宣告之程序規定），應適用裁
    判時之修正後刑法之規定外；依修正後刑法第2條第1項比較
    時，應就「罪、刑」有關之共犯、未遂犯、連續犯、牽連犯
    、結合犯以及累犯加重、自首減輕暨其他法定加減原因（如
    身分加減）與加減例等一切情形，綜其全部之結果而為比較
    後，予以整體適用，不能割裂而分別適用有利益之條文。關
    於易科罰金之折算標準、易服勞役之折算標準及期限、罰金
    與死刑是否併予執行、多數有期徒刑定應執行之刑時之最高
    刑期之限制等之修正，事涉行為人易刑折算標準金額之多寡
    與期限之長短及定執行刑時能否就罰金刑併予執行或有期徒
    刑定應執行之刑時最高度之限制，亦均屬依修正後刑法第二
    條第一項所應比較適用法律之範圍。拘束人身自由之保安處
    分，並非屬修正後刑法第2條第2項規定應適用裁判時法之範
    圍，除有特別規定者外，亦屬應依修正後刑法第2條第1項比
    較適用之法律；從刑附屬於主刑，除法律有特別規定者外，
    依主刑所適用之法律（以上參考最高法院95年5月23日刑事
    庭第8次會議決議及最高法院24年上字第4634號、24年上字
    第5292號、27年上字第2615號判例）。其次，法律有變更而
    須為新、舊法之比較以定其適用之目的，厥唯保障行為人之
    既有法律地位不致因法律之修正而惡化或受到更不利益之結
    果並兼謀行為人之利益，此為最高之價值，非必斤斤於法律
    體系適用之完整性，況或基於法規之性質，如程序性之法律
    、事涉執行之緩刑規定，依法理係均應適用新法，或因法律
    另有規定，如修正後刑法第2條第2項規定「非拘束人身自由
    之保安處分係適用裁判時之法律」，修正後刑法施行法第3
    條之1第2項規定「於九十四年一月七日刑法修正施行前犯併
    合處罰數罪中之一罪，且該數罪均符合第四十一條第一項得
    易科罰金之規定者，適用九十年一月四日修正之刑法第四十
    一條第二項規定」，即有此情形係一律適用行為時法之舊法
    ，由是可見遇有法律修正而須選擇適用新法或舊法時，應依
    法規之性質或視法律之規定各自決之，不受其他法規如何適
    用之羈絆，在選法適用時，本即寓有可據個別之特性而割裂
    分別適用新法或舊法之容許性，縱令須為利、弊之比較以定
    如何適用之法規亦無不同，至數項經修正之法律須整體比較
    以同其新、舊法之適用俾維持法律體系之完整性，核係各該
    法律在適用上因具「依附及相互關聯」之特性使然，非屬新
    、舊法應比較利、弊藉資保障行為人之既有法律地位兼謀其
    利益之立法意旨所必然。準此以解，就「罪、刑」有關之規
    定諸如共犯、未遂犯、連續犯、牽連犯、結合犯以及累犯加
    重、自首減輕暨其他法定加減原因（如身分加減）與加減例
    等一切情形，應綜其全部之結果而為比較後，予以整體適用
    ，不能割裂而分別適用有利益之條文，固如前述，惟究其緣
    由，實係著眼於因各該規定皆涉及犯罪之態樣、階段、罪數
    、法定刑得或應否加、減暨加減之幅度，並進而影響法定刑
    或處斷刑之範圍，換言之，各該「罪、刑」之規定須經綜合
    考量整體適用後，方能據以限定法定刑或處斷刑之範圍，嗣
    始得於該範圍內為一定刑之宣告，易詞以言，個別宣告刑雖
    屬單一之結論，然實係經綜合考量整體適用各相關「罪、刑
    」規定之所得，因之，宣告刑所據以決定之各相關「罪、刑
    」規定，顯具適用上之「依附及相互關聯」之特性，自須同
    其新、舊法之適用，第查，「易刑」或「定執行刑」係規範
    宣告刑得或應如何執行之法律，核屬為刑之宣告後始生應否
    適用問題之規定，非屬宣告刑所據以決定因而須先行確定如
    何適用新、舊之法規，依其性質，在未為刑之宣告前亦無可
    能確定應否適用而預先選定須適用新或舊法，復無此必要，
    不寧唯是，該規定所涵攝之「小前提」係「宣告刑」，猶與
    「罪、刑」規定涵攝之「小前提」為「歷史社會事實」迥異
    ，職是，「易刑」及「定執行刑」之規定，不論涵攝之「小
    前提」、決定應否適用之階段及適用後所得之法律效果，與
    「罪、刑」之規定皆不相侔，與之顯不具適用上之「依附及
    相互關聯」之特性，依前述，要毋須與「罪、刑」之規定同
    其新、舊法之適用，自得秉其本身之性質而各據應涵攝之「
    小前提」為新、舊、利、弊之比較後個別定其法律之適用，
    尤應敘明。茲首就與本案有關且於為刑之宣告前須先行及連
    帶確定應如何適用之法律修正情形列述如下：
  1.與罪、刑有關且須依修正後刑法第2條第1項規定為利、弊之比
    較以定如何適用之法律變更部分：
    (1)修正前刑法第33條第5 款規定「罰金：（銀元）一元以上
      。」，復依罰金罰鍰提高標準條例第1 條前段規定提高為
      10倍，折算新台幣為30元；修正後刑法第33條第5 款規定
      「罰金：新臺幣一千元以上，以百元計算之。」，現行刑
      法中，有關於罰金刑最低度刑之規定既有修正，自屬法律
      變更。
    (2)累犯部分，修正前刑法第47條規定「受有期徒刑之執行完
      畢，或受無期徒刑或有期徒刑一部之執行而赦免後，五年
      以內再犯有期徒刑以上之罪者，為累犯，加重本刑至二分
      之一」，95年7月1日施行之修正後刑法第47條第1項則規
      定「受徒刑之執行完畢，或一部之執行而赦免後，五年以
      內故意再犯有期徒刑以上之罪者，為累犯，加重本刑至二
      分之一」，換言之，依修正後之刑法，僅「故意犯」始有
      累犯之適用。
    (3)就罰金刑之加減例，修正前刑法第68條規定「拘役或罰金
      加減者，僅加減其最高度」，修正後刑法第67條則規定「
      有期徒刑或罰金加減者，其最高度及最低度同加減之」，
      並刪除第68條有關罰金刑加減之規定，進言之，經修正後
      ，罰金之最低度刑亦在加減之列。
    (4)經綜合適用修正前、後之罪、刑相關規定予以比較結果，
      修正後之規定顯非較修正前之規定對被告有利，因之，依
      現行即修正後刑法第2條第1項前段規定，此部分自應整體
      適用修正前刑法之有關規定，合先敘明。
  2.毋須依修正後刑法第2條第1項規定為利、弊之比較以定如何適
    用之法律修正部分：
    (1)修正前刑法第25條第1項規定：「已著手於犯罪行為之實
      行而不遂者，為未遂犯」、第2項規定：「未遂犯之處罰
      ，以有特別規定者為限」、第26條規定：「未遂犯之處罰
      ，得按既遂犯之刑減輕之。但其行為不能發生犯罪之結果
      ，又無危險者，減輕或免除其刑」。而修正後刑法第25條
      第1項規定：「已著手於犯罪行為之實行而不遂者，為未
      遂犯」、第2項規定：「未遂犯之處罰，以有特別規定者
      為限，並得按既遂犯之刑減輕之」。上開修正之目的僅係
      為使立法體例趨於清晰，並未變更國家刑罰權之範圍，非
      屬法律之變更。
    (2)修正前刑法第30條原規定：「幫助他人犯罪者，為從犯。
      雖他不知幫助之情者，亦同。」、「從犯之處罰，得按正
      犯之刑減輕之。」，經修正為：「幫助他人實行犯罪行為
      者，為幫助犯。雖他人不知幫助之情者，亦同。」、「幫
      助犯之處罰，得按正犯之刑減輕之。」，然此僅屬法條用
      語之修正，意在使「幫助犯」所具從屬性之本質更臻明確
      ，不涉及可罰性之範圍及效果之更異，非屬修正後刑法第
      2 條第1項所稱之「法律變更」，毋須依該條項規定為新
      、舊法之比較，自應循一般法律適用之原則而適用裁判時
      法。
    (3)刑法分則各條文所定之罰金刑，其幣別原為「銀元」，又
      倘非屬72年6月26日至94年1月7日間新增或修正之條文，
      所定罰金數額並依罰金罰鍰提高標準條例第1條前段規定
      提高為10倍，惟依95年6月14日修正公布、同年7月1日施
      行之中華民國刑法施行法第1條之1：「中華民國九十四年
      一月七日刑法修正施行後，刑法分則編所定罰金之貨幣單
      位為新臺幣。九十四年一月七日刑法修正時，刑法分則編
      未修正之條文定有罰金者，自九十四年一月七日刑法修正
      施行後，就其所定數額提高為三十倍。但七十二年六月二
      十六日至九十四年一月七日新增或修正之條文，就其所定
      數額提高為三倍。」，然實質言之，罰金刑之輕重並未因
      幣別及提高倍數所應適用法律之更迭而有異致，易詞以言
      ，即國家刑罰權之範圍及效果，於修正前、後殊無不同，
      因之，此亦非修正後刑法第2條第1項所稱之「法律變更」
      ，毋須依該條項規定為新、舊法之比較，同應循一般法律
      適用之原則而適用裁判時法。
三、論罪科刑部分
(一)、按幫助犯之成立，主觀上行為人須有幫助故意，客觀上須有
    幫助行為，亦即須對於犯罪與正犯有共同之認識，而以幫助
    之意思，對於正犯資以助力，而未參與實施犯罪之行為者而
    言，最高法院75年度台上字第1509號、84年度台上字第5998
    號、88年度台上字第1270號判決意旨參照。是以，如未參與
    實施犯罪構成要件之行為，且係出於幫助之意思提供助力，
    即屬幫助犯，而非共同正犯。被告基於幫助之犯意，提供其
    所申辦前開玉山銀行南崁分行帳戶之存簿、提款卡及密碼提
    供與某真實姓名、年籍不詳之成年人使用，供其所屬犯罪集
    團成員詐騙財物，被告所為係參與詐欺取財罪構成要件以外
    之行為，且在無證據證明被告係以正犯而非以幫助犯之犯意
    參與犯罪之情形下，應認其所為係幫助犯而非正犯行為。核
    被告所為，係犯修正後刑法第30條第1項、刑法第339條第3
    項、第1項詐欺取財未遂罪之幫助犯。查，被告曾有如事實
    欄一所載之犯罪科刑執行情形，有臺灣高等法院被否前案紀
    錄表1份在卷足憑（見本院簡上字卷第11至16頁），是以其
    受有期徒刑執行完畢後，於5年內再犯有期徒刑以上之本罪
    ，為累犯，應依法加重其刑。次查，被告係幫助他人犯罪，
    為幫助犯，爰依修正後刑法第30條第2項規定，減輕其刑。
    又前開真實姓名、年籍不詳之成年人雖已著手於詐欺取財行
    為之實施，惟證人乙○○並未因而陷於錯誤，進而匯款1元
    至被告上開玉山銀行帳戶內，伊匯款顯非出於真正交付之意
    思，即證人乙○○並非陷於錯誤而交付財物，是前開真實姓
    名、年籍不詳之成年人犯罪尚屬未遂，爰依修正後刑法第25
    條第2項規定，依法遞減輕其刑。前開刑之加、減，應依法
    先加重而後減輕之，罰金刑部分且僅加、減其最高度。聲請
    簡易判決意旨認被告係犯刑法第30條、第339條第1項之幫助
    詐欺罪，容有未合。原審同此認定，因依刑法第2條第1項前
    段、第339條第3項、第1項、第30條第1項前段、第2項、第
    25條第2項、第47條第1項，修正前刑法第41條第1項前段，
    刑法施行法第1條之1第1項、第2項前段（原審誤植為第2項
    但書，應予更正）之規定，並審酌被告明知詐騙行為猖獗，
    卻仍將自己所有之金融機構帳戶提供予不法份子使用，助長
    他人犯罪之風氣，並使不法份子易於逃避犯罪之查緝，嚴重
    破壞社會治安及造成被害人尋求救濟之困難，所為誠屬不該
    ，且犯後猶否認犯行，未見悔意等一切情狀，量處被告拘役
    50日。復認，刑法易科罰金之規定亦經修正，修正前刑法第
    41條第1 項前段規定：「犯最重本刑為五年以下有期徒刑以
    下之刑之罪，而受六個月以下有期徒刑或拘役之宣告，因身
    體、教育、職業、家庭之關係或其他正當事由，執行顯有困
    難者，得以一元以上三元以下折算一日，易科罰金。」，此
    折算標準並應適用修正前罰金罰鍰提高標準條例第2 條規定
    ，就其原定數額提高為1百 倍折算1 日，亦即被告行為時之
    易科罰金折算標準，應以銀元100 元以上300 元以下之數額
    折算1 日，經換算為新臺幣，則應以新臺幣300 元以上900
    元以下折算1 日。惟95年7 月1 日施行之刑法第41條第1 項
    前段規定：「犯最重本刑為五年以下有期徒刑以下之刑之罪
    ，而受六個月以下有期徒刑或拘役之宣告者，得以新臺幣一
    千元、二千元或三千元折算一日，易科罰金」，於同日並廢
    除罰金罰鍰提高標準條例第2 條之規定，亦即係以新臺幣1,
    000 元、2,0 00元或3,000 元折算1 日，比較之下，修正後
    之規定顯非較有利於行為人。又被告為本案犯罪時間係在96
    年4 月24日以前，並無中華民國九十六年罪犯減刑條例所規
    定不得減刑之情形，應依該條例第2 條第1 項第3 款、第7
    條規定，併於裁判時，減其宣告刑二分之一，則減為拘役25
    日，再依同條例第9 條規定諭知，如易科罰金，以銀元300
    元即新臺幣900 元折算1 日。核其認事用法，除漏引刑法第
    339 條第3 項及誤植刑法施行法第1 條第之1 第2 項但書之
    規定外，俱無違誤，量刑亦甚允洽，至原審固漏引刑法第33
    9 條第3 項規定，惟已於理由內論及此情，故對全案判決意
    旨不生影響，予以補充即可。被告上訴意旨，仍執陳詞，否
    認犯罪，為無理由，應予駁回。
(二)、末按共同正犯因相互間利用他方之行為，以遂行其犯意之實
    現，本於責任共同之原則，有關從刑之沒收部分，雖他共同
    正犯所有供犯罪所用之物，亦應於其本身所處主刑之後，併
    為沒收之諭知，幫助犯則僅對犯罪構成要件以外之行為為加
    工，且無共同犯罪之意思，自不適用該責任共同之原則，對
    於正犯所有供犯罪所用或因犯罪所得之物，勿庸併為沒收之
    宣告（最高法院86年度台上字第6278號判決參照），經查，
    被告係將上開玉山銀行南崁分行帳戶等資料交付與他人，可
    見其於交付時顯未打算將之取回，易言之，即有移轉所有權
    之意，因之，前述帳戶之存摺及提款卡核屬該犯罪集團而非
    被告所有，再者，被告與該犯罪集團又非具共同正犯關係，
    顯無共犯連帶責任原則之適用，是上開帳戶之存摺及提款卡
    於本案自不得諭知沒收，併予敘明。
據上論斷，應依刑事訴訟法第455 條之1 第3 項、第368 條，判
決如主文。
本案經檢察官簡方毅到庭執行職務。
中    華    民    國    98    年    10    月    14    日
                  刑事第十一庭審判長法  官  蔡榮澤
                                    法  官  吳宗航
                                    法  官  汪曉君
以上正本與原本無異。
不得上訴。
                                    書記官  楊晴文
中    華    民    國    98    年    10    月    14    日


司法院資訊處製作；財團法人民間司法改革基金會備份。
